【裁判字號】    90,上易,1353
【裁判日期】    900706
【裁判案由】    毒品危害防制條例
【裁判全文】
臺灣高等法院刑事判決                  九十年度上易字第一三五三號
    上訴人即  張 淑 惠
    被告配偶
    被    告  甲 ○ ○
右上訴人因被告違反毒品危害防制條例案件，不服臺灣宜蘭地方法院八十九年度易字
第五二九號，中華民國九十年二月二十二日第一審判決（起訴案號：臺灣宜蘭地方法
院檢察署八十九年度偵字第一三０三號）提起上訴，本院判決如左：
    主    文
上訴駁回。
    事    實
一、甲○○曾於民國（下同）七十二年間，因過失致死案件，經原審法院判處有期徒
    刑三月，於七十二年十一月三十日執行完畢；八十年間，因違反麻醉藥品管理條
    例，經原審法院判處有期徒刑四月，上訴後，經原審改判為有期徒刑六月確定，
    於八十一年十月六日易科罰金執行完畢；又於八十一年間，因違反麻醉藥品管理
    條例案件，經原審法院判處有期徒刑七月，上訴後，經本院駁回上訴確定，於八
    十三年十月二十七日執行完畢；又於八十八年間，因違反毒品危害防制條例案件
    ，經原審法院以八十八年度毒聲字第八一號裁定送觀察、勒戒後，認無繼續施用
    毒品之傾向，由台灣宜蘭地方法院檢察署檢察官於八十八年四月二十三日以八十
    八年度偵字第四一四號為不起訴處分確定。又於八十八年八月間，復因施用第二
    級毒品案件，經原審法院以八十八年度毒聲字第七二一號裁定送觀察、勒戒後，
    認有繼續施用毒品傾向，於八十九年二月二日以八十九年度易字第二五號刑事判
    決判處有期徒刑五月，現正執行中。仍不知悔改，明知安非他命係第二級毒品，
    竟於八十九年七月十二日晚上九時許回溯四日內某一時點，在宜蘭縣冬山鄉某處
    ，施用第二級毒品安非他命一次，經警於八十九年七月十二日晚上九時許，通知
    予以採尿送驗後，發覺其尿液呈甲基安非他命陽性反應而查獲。
二、案經宜蘭縣警察局羅東分局報請台灣宜蘭地方法院檢察署檢察官偵查起訴。
    理    由
一、訊據被告甲○○矢口否認其有何施用第二級毒品安非他命犯行，辯稱：其經強制
    戒治後即未再施用第二級毒品，警局通知驗尿期間，均在宜蘭縣冬山鄉山上工作
    ，不知為何尿液會呈陽性反應語。然查：被告為警通知所採之尿液，經送慈濟醫
    學院檢驗結果，確發覺呈甲基安非他命陽性反應，有慈濟醫學院濫用藥物檢驗中
    心八十九年七月三十一日慈藥字第八九０七三一一七號函及其附件各乙份在卷可
    稽，嗣經原審再送請法務部調查局複驗，先以螢光偏極免疫分析法篩驗後，再以
    氣相層析質譜儀分析法確認結果，亦發覺確呈甲基安非他命陽性反應，有該局八
    十九年十二月四日（八九）陸（一）字第四四八四號檢驗通知書可按，足徵被告
    確有在採尿前回溯九十六小時內某一時點，施用第二級毒品安非他命無訛。又被
    告曾於八十八年間，因違反毒品危害防制條例案件，經原審法院以八十八年度毒
    聲字第八一號裁定送觀察、勒戒後，認無繼續施用毒品之傾向，由台灣宜蘭地方
    法院檢察署檢察官於八十八年四月二十三日以八十八年度偵字第四一四號為不起
    訴處分確定；又於八十八年八月間，復因施用第二級毒品案件，經原審法院以八
    十八年度毒聲字第七二一號裁定送觀察、勒戒後，認有繼續施用毒品傾向，於八
    十九年二月二日以八十九年度易字第二五號刑事判決判處有期徒刑五月，現正執
    行中，有原審八十八年度毒聲字第八一號裁定、八十八年度毒聲字第七二一號裁
    定書、八十九年度易字第二五號判決書、台灣宜蘭地方法院檢察署檢察官八十八
    年度偵字第四一四號不起訴處分書、本院被告全國前案紀錄表各乙份附卷可稽。
    被告三犯毒品危害防制條例施用第二級毒品犯行，事証明確，其犯行洵堪認定。
二、核被告所為，係犯毒品危害防制條例第十條第二項施用第二級毒品罪，被告持有
    第二級毒品之低度行為，為施用之高度行為所吸收，不另論罪。原審以被告所犯
    罪証明確，援引毒品危害防制條例第十條第二項、刑法第十一條前段、第四十一
    條，罰金罰鍰提高標準條例第二條，審酌被告之品行、犯罪動機、目的、手段、
    所生危害及犯罪後態度等一切情狀，量處被告有期徒刑六月，並諭知以三百元為
    易科罰金之折算標準，認事用法允無違誤，量刑妥適，被告之配偶上訴意旨認原
    審量刑過重，並請求延後執行，陳詞指摘原判決失當，要無理由，應駁回其上訴
    。
三、據上論斷，應依刑事訴訟法第三百六十八條，判決如主文。
本案經檢察官張秋雲到庭執行職務。
中      華      民      國     九十     年    七      月        六   日
                            臺灣高等法院刑事第十六庭
                                審判長法  官  許  增  男
                                      法  官  蔡  彩  貞
                                      法  官  黃  鴻  昌
右正本證明與原本無異。
不得上訴。
                                      書記官  黃  千  鶴
中      華      民      國     九十     年    七      月        六      日
附錄本案論罪科刑法條全文：
毒品危害防制條例第十條第二項：
施用第二級毒品者，處三年以下有期徒刑。


司法院資訊處製作；財團法人民間司法改革基金會備份。
